臺灣高等法院高雄分院刑事附帶民事訴訟判決
　　　　　　　　　　　　　　　　　　 100年度附民字第45號
原　　　告　姜梅君
被　　　告　林貴文
　　　　　　楊家鵬
　　　　　　鍾志軒原名鍾家榮.
　　　　　　孫昌愛
上列被告因偽造文書等案件（100 年度上訴字第573 號），經原
告提起附帶民事訴訟，請求損害賠償，本院判決如下：
    主  文
被告林貴文、楊家鵬應連帶給付原告新台幣壹佰肆拾萬元，及被
告林貴文自民國100 年5 月18日起至清償日止；被告楊家鵬自民
國100 年5 月18日起至清償日止，均按年息百分之五計算之利息
。
原告其餘之訴及假執行之聲請，均駁回。
    事實及理由
一、原告起訴主張：被告林貴文、楊家鵬、鍾志軒（原名鍾家榮
    ）、孫昌愛等人，於民國97年12月22日，持偽造之「台北地
    方法院地檢署監管科」、「法務部行政執行假扣押處份命令
    」、「台灣台北地方法院收據」等公文書，向原告詐騙新台
    幣（下同）140 萬元，經催討拒不返還。爰依侵權行為之法
    律關係，請求命被告給付140 萬元及加計法定遲延利息之判
    決，並陳明願供擔保為假執行宣告。
二、被告聲明陳述：
(一)、被告林貴文、楊家鵬均坦承原告主張之共同詐騙事實，均陳
    明願意連帶賠償原告140 萬元及上開法定遲延利息。
(二)、被告鍾志軒（原名鍾家榮）、孫昌愛均否認原告主張之共同
    詐騙事實，均陳稱其2 人並未參與此部分詐騙行為，自無賠
    償責任，並求為判決駁回原告關於其2 人之訴及假執行之聲
    請。
三、按附帶民事訴訟之判決，應以刑事訴訟判決所認定之事實為
    據，刑事訴訟法第500 條前段定有明文。經查：
(一)、原告主張被告林貴文、楊家鵬持上開偽造公文書，向其詐騙
    140 萬元之事實，業據本院100 年度上訴字第573 號刑事判
    決，認定被告林貴文、楊家鵬此部分犯罪成立，改判被告林
    貴文有期徒刑1 年6 月，及維持一審對被告楊家鵬所處有期
    徒刑1 年1 月在案，有本院上開刑事判決可稽，則原告此部
    分主張之事實，可認為真實。又因故意或過失不法侵害他人
    權利者，負損害賠償責任，民法第184 條第1 項前段定有明
    文。被告林貴文、楊家鵬以上開不法方式共同詐騙原告140
    萬元之事實，既已明確，則原告請求被告林貴文、楊家鵬連
    帶賠償上開金額，即屬有據。從而，原告本於侵權行為法律
    關係，請求被告林貴文、楊家鵬連帶給付140 萬元及自起訴
    狀繕本送達之翌日即（100 年5 月18日）起，至清償日止，
    按年息百分五之計算法定遲延利息，為有理由，應予准許。
(二)、原告雖主張被告鍾志軒（原名鍾家榮）、孫昌愛亦與被告林
    貴文、楊家鵬，有上開持上開偽造公文書，向其詐騙140 萬
    元等情，然本院100 年度上訴字第573 號刑事判決就此部分
    並未認定被告鍾志軒（原名鍾家榮）、孫昌愛有共犯此部分
    對原告詐騙之犯罪事實（其2 人係另犯他件詐騙案），此有
    本院上開刑事判決可佐。故原告對被告鍾志軒（原名鍾家榮
    ）、孫昌愛主張共同侵權行為損害賠償之請求，即屬無據。
    從而，原告本於侵權行為法律關係，請求被告鍾志軒（原名
    鍾家榮）、孫昌愛連帶給付140 萬元及自起訴狀繕本送達之
    翌日即起，至清償日止，按年息百分五之計算法定遲延利息
    ，並無理由，此部分原告之訴應予駁回。
四、原告起訴雖陳明願供擔保聲請為假執行之宣告，然本件因上
    訴第三審所得受之利益不逾150 萬元，依民事訴訟法第466
    條規定，不得提起第三審上訴，則本件判決於宣判時即已確
    定，自無庸再併予宣告假執行。從而原告關於假執行之聲請
    ，已無必要，應予駁回。
五、原告經合法傳喚，無正當之理由不到庭，此有本院送達證書
    、刑事報到單在卷可稽（見本院附民卷第13、20頁），爰依
    刑事訴訟法第498 條之規定，不待其陳述而為判決，附此敘
    明。
據上論結：本件原告之訴為一部有理由，一部無理由，依刑事訴
訟法第502 條第1 項、第2 項、第498條，判決如主文。
中    華    民    國   100    年    5     月    31    日
              刑事第三庭    審判長法  官  莊崑山
                                  法  官  莊松泉
                                  法  官  張意聰
以上正本證明與原本無異。
本件判決不得上訴。
中    華    民    國   100    年    6     月    1     日
                                  書記官  王秋淑